# 求一个复杂的企业重组的账务处理

提问人：kts533 时间：2013-09-12 21:36:23
1 、母公司A有一内部核算单位B，B评估改制后成为A的全资子公司，改制前A公司账面上有拨付所属资金、内部往来两个科目。内部核算单位B账面上有上级拨入资金、内部往来科目。母公司A为大型国有企业，B可以按照评估值调账。B公司的账务处理为按照评估值调账，并按照评估的净资产确认实收资本。请问母公司A如何进行账务处理，母公司A账面上的拨付所属资金和内部往来如何处理？ 2 、一个月后，引入一个战略投资者D，战略投资D拿现金和C公司20.00%股权、A公司拿C公司80.00%股权（A公司持有C公司80.00%股权，战略投资者D持有C公司20.00%股权）同时对改制后的B公司增资扩股。最后C公司成为Ｂ公司的全资子公司，Ａ公司持有Ｂ公司51.00%股权，战略投资者D持有B公司49.00%股权，B公司仍然为A公司的子公司。 问： 1 、母公司A 单体如何对B公司和C公司长期股权投资的账面价值进行调整。 2 、A公司合并报表层面怎么进行调整？ 3 、A公司对C公司的股权按照哪个企业会计准则处理呢? 4、A 公司对B公司的股权是不是应该按照处置部分股权未丧失控制权处理？

回答人：chenyiwei
1 、对于B公司的改制，A公司做为其股东按照解释 2 号第二条规定处理，以权益的评估值作为长期股权投资成本，与原投资成本之间的差额计入资本公积。 对于以C公司股权对B公司增资，按非货币性资产交换处理，建议按照原先对C的投资成本转入对B的长期股权投资成本中，不确认损益和资本公积变动。 2 、A的合并报表层面，B改制时原有的资产、负债可以调整为评估值，调整的差额计入权益。与战略投资者重组B时，由于未丧失对C的控制权但所占权益比例下降，按照财会便[2009]14号的权益性交易原则处理。